

Servicios | UI/UX | Web

Bárbara Letelier

Perfil

Me interesan los servicios y las experiencias de las personas.

Aprendí a programar para complementarlo con el diseño y descubrí mi pasión.

Me gusta pensar que lo que hago impacta en la vida de las personas, haciendo que sus interacciones sean sencillas y fluidas.

Me apasiona trabajar en equipo en proyectos asociados al desarrollo de políticas públicas, organizaciones sin fines de lucro, la docencia y el emprendimiento de negocios.

Experiencia Laboral

 Socia Asesora de Redes Digitales - Junio 2019 -Fundación Diagnosis

Rediseño de Imágen de marca Diseño de piezas gráficas para RR.SS y página web. Fotografía y edición fotográfica. Investigación con usuarios. Diseño y desarrollo de página web. Mantenimiento y soporte para página web y redes digitales.

 Diseñadora UI/UX y web - Junio 2019 -Decora Evento

Diseño de piezas gráficas para y página web. Diseño y desarrollo de página web.

 Diseñadora UI/UX y web - Mayo 2019 -Sofía Salinas, orfebre.

Rediseño de Imágen de marca Diseño de piezas gráficas para RR.SS Fotografía y edición fotográfica. Diseño y desarrollo de página web.

Diseñadora Marzo 2019 -AnamCara, autocuidado y bienestar.

Diseño de Imágen de marca Diseño de piezas gráficas para RR. SS.

 Diseñadora UI/UX y web Abril 2019 - Septiembre 2019 CEUS Chile.

Diseño de piezas gráficas para su utilización en página web. Diseño y desarrollo de página web.

Diseñadora UI/UX y web Julio 2018 - Julio 2019
 All Integral.

Diseño y desarrollo de WebApp para el rastreo GPS de Camiones de la Viña Concha y Toro.

Diseñadora UI/UX y web Septiembre - Diciembre 2018.
 La Cocina de Lucila.

Diseño de Imágen de marca. Diseño de piezas gráficas para su utilización en RR. SS. Fotografía y edición. Diseño y desarrollo de página web.

 Diseñadora UI/UX Diciembre 2014 - Febrero 2015 Dirección de Compras y Contratación Pública

Práctica Profesional Análisis UI/UX y prototipado de sitios web para la modernización de los sitios de ChileCompra.

Diseñadora Octubre 2011 - Mayo 2015
 Abugarade e hijos LTDA.

Diseño de piezas gráficas para productos de tarjetería. Tareas de inventario de archivos para diseño. Organización de montajes de impresión.



Servicios | UI/UX | Web

Bárbara Letelier

Datos personales

Linkedin:
linkedin.com/baletso/

GitHub:
github.com/parnasiana

Teléfono de contacto: (56) (9) 89061300

Mail: design.letb@gmail.com

Portafolio: letb.cl

Experiencia Académica

Monitora Diseño Industrial - 2013 - 2014 Universidad de Chile

Ergonomía II Modelamiento II Taller II

Ayudante - Marzo - Septiembre 2018
 Universidad de Chile

Proyecto I

Educación

- Educación Básica 1995 2002
 Colegio Concepción de San Pedro, Concepción.
 Colegio Alcántara de la Cordillera
- Educación Media 2003 2006
 Colegio San Marcos
- Educación Superior 2008 -2017
 Universidad de Valparaíso Ingeniería Comercial
 Universidad de Chile Diseño Industrial

Habilidades

Photoshop CSS

Illustrator JavaScript

InDesign Git
Adobe Xd Office
Axure Inglés

VS Code HTML

Pasatiempos



Películas y series



Dibujar y



Tejer



Coser



Leer